【裁判字號】    98,訴,3202
【裁判日期】    981027
【裁判案由】    偽造文書等
【裁判全文】
臺灣臺中地方法院刑事判決              98年度訴字第3202號
公  訴  人  臺灣臺中地方法院檢察署檢察官
被      告  丙○○
                    （另案在臺灣臺中監獄執行）
            甲○○
                      樓
                    （另案在臺灣臺中監獄執行）
上列被告等因偽造文書等案件，經檢察官提起公訴（98年度偵字
第15862號、第19032號），嗣因被告等就被訴事實為有罪之陳述
，經本院告知簡式審判程序之意旨，並聽取公訴人、被告之意見
後，本院合議庭裁定由受命法官獨任依簡式審判程序審理，判決
如下：
    主    文
丙○○犯竊盜罪，累犯，處有期徒刑肆月，如易科罰金，以新臺
幣壹仟元折算壹日；又犯竊盜罪，累犯，處有期徒刑肆月，如易
科罰金，以新臺幣壹仟元折算壹日；又犯竊盜罪，累犯，處有期
徒刑肆月，如易科罰金，以新臺幣壹仟元折算壹日；又犯竊盜罪
，累犯，處有期徒刑肆月，如易科罰金，以新臺幣壹仟元折算壹
日；又犯竊盜罪，累犯，處有期徒刑肆月，如易科罰金，以新臺
幣壹仟元折算壹日；又犯竊盜罪，累犯，處有期徒刑肆月，如易
科罰金，以新臺幣壹仟元折算壹日；又共同犯竊盜罪，累犯，處
有期徒刑肆月，如易科罰金，以新臺幣壹仟元折算壹日；又犯行
使偽造私文書罪，累犯，處有期徒刑肆月，如易科罰金，以新臺
幣壹仟元折算壹日，偽造之「丁○○」署押壹枚沒收。應執行有
期徒刑貳年陸月，如易科罰金，以新臺幣壹仟元折算壹日，偽造
之「丁○○」署押壹枚沒收。
甲○○犯竊盜罪，累犯，處有期徒刑參月，如易科罰金，以新臺
幣壹仟元折算壹日；又犯竊盜罪，累犯，處有期徒刑肆月，如易
科罰金，以新臺幣壹仟元折算壹日；又共同犯竊盜罪，累犯，處
有期徒刑肆月，如易科罰金，以新臺幣壹仟元折算壹日；又犯竊
盜罪，累犯，處有期徒刑參月，如易科罰金，以新臺幣壹仟元折
算壹日。應執行有期徒刑壹年，如易科罰金，以新臺幣壹仟元折
算壹日。
    犯罪事實
一、丙○○前因公共危險、竊盜、詐欺等罪，經本院各判處有期
    徒刑3月、3月及4月確定，嗣經依中華民國九十六年罪犯減
    刑條例減刑後，定應執行有期徒刑5月確定，於民國96年12
    月21日易科罰金執行完畢。甲○○前因竊盜案件，經本院判
    處有期徒刑10月、7月、5月確定，經依中華民國九十六年罪
    犯減刑條例裁定減為應執行有期徒刑5月、3月15日、2月15
    日，於96年12月18日縮刑期滿執行完畢。詎均不知悔改，而
    為下列行為：
（一）98年4月初某日下午，丙○○意圖為自己不法所有，侵入
      臺中縣神岡鄉○○路95之3號己○○住處（侵入住宅部分
      未據告訴），以徒手方式竊取己○○所有舊版新臺幣紙
      鈔1000元、100元、50元、5元各1張，美金紙鈔50元、10
      元各1張，人民幣紙鈔100元、50元、20元、10元、1元各1
      張等物，得手後據為己有。
（二）98年4月初某日下午，丙○○復意圖為自己不法所有，侵
      入臺中縣大雅鄉○○路233號乙○○住處（侵入住宅部分
      未據告訴），以徒手方式竊取乙○○所有鍍金之三太子神
      像1尊，得手後據為己有。
（三）98年4月19日17時許，丙○○再意圖為自己不法所有，侵
      入臺中縣大雅鄉○○路170號癸○○住處（侵入住宅部分
      未據告訴），以徒手方式竊取癸○○所有宏碁牌筆記型電
      腦1部，得手後據為己有。
（四）98年4月22日12時30分許，丙○○又意圖為自己不法所有
      以徒手開啟大門之方式，侵入臺中縣神岡鄉○○路203號
      辛○○住處（侵入住宅部分未據告訴），竊取辛○○所有
      SONY牌PS2遊戲機1臺，得手後據為己有。
（五）98年4月24日15時許，丙○○另意圖為自己不法所有，以
      徒手開啟大門之方式，侵入臺中縣神岡鄉○○路33之2號
      庚○○住處（侵入住宅部分未據告訴），竊取庚○○所有
      聲寶牌38吋液晶電視1臺，得手後據為己有。
（六）98年5月3日14時10分許，丙○○再意圖為自己不法所有，
      以徒手開啟大門之方式，侵入臺中縣神岡鄉○○路388 號
      戊○○住處（侵入住宅部分未據告訴），竊取戊○○之弟
      李俊能所有行動電話1支及皮夾1個（內有現金新臺幣1700
      元、李俊能國民身分證、健保卡、駕駛執照、郵局金融卡
      等物），得手後據為己有。
（七）98年5月初某日11時許，甲○○意圖為自己不法所有，進
      入臺中縣潭子鄉○○路○段113巷76弄7號楊鳴岐經營之「
      岐山商店」，趁楊鳴岐不注意之際，以徒手方式，竊取楊
      鳴岐所有現金新臺幣500元，得手後據為己有。
（八）98年5月17日14時許，甲○○復意圖為自己不法所有，以
      徒手開啟大門之方式，侵入臺中縣潭子鄉○○街58號寅○○住處（侵入住宅部分未據告訴），竊取寅○○所有現金
      新臺幣1000元，得手後據為己有。
（九）98年5月18日17時許，丙○○與甲○○共同基於意圖為自
      己不法所有之犯意聯絡，由甲○○負責把風，丙○○則以
      徒手開啟大門方式，侵入臺中縣潭子鄉○○路○段169巷11
      號丑○○之住處，竊取丑○○所有行動電話1具，得手後
      ，2 人共同據為己有。
（十）98年5月19日11時許，甲○○又意圖為自己不法所有，以
      徒手開啟大門之方式，侵入臺中縣潭子鄉○○○○街51巷
      7號壬○○住處（侵入住宅部分未據告訴），竊取壬○○
      所有行動電話2具，得手後據為己有。
二、丙○○在竊得上開犯罪事實欄一之（三）癸○○所有之手提
    電腦後，於98年4月19日傍晚，前往臺中縣潭子鄉○○路○段
    123號之「博才資訊實業有限公司」，以新臺幣3200元之代
    價，出售給不知情之徐獻章，並為躲避查緝，竟在徐獻章所
    提供之中古電腦買賣契約上虛偽記載出賣人為「丁○○」、
    身分證統一編號為「Ｚ000000000號」等內容，並在該契約上
    之「立契約書人」欄內偽造「丁○○」之署押1枚，以表示
    由丁○○出售手機之意思後，復將該偽造之契約書持以行使
    交付徐獻章收執，足生損害於丁○○。
三、案經丑○○訴由臺中縣警察局豐原分局，及甲○○就犯罪事
    實欄一之（七）、（十）部分，向員警自首接受裁判，經臺
    中縣警察局豐原分局報告臺灣臺中地方法院檢察署檢察官偵
    查起訴。
    理    由
一、訊據被告丙○○、甲○○2人，對於上開犯罪事實均坦承不
    諱，核與被害人辛○○、庚○○、戊○○、己○○、乙○○
    、癸○○、楊鳴岐、寅○○、壬○○、丑○○於警訊所述被
    害情形相符，並與證人鍾龍瑱、徐獻章於警訊供述相符，復
    有手機買賣讓渡書、中古電腦買賣契約書影本各1份、監視
    器翻拍照片25張、車牌號碼TBK-318號機車車籍查詢-基本資
    料詳細畫面1張、臺中縣警察局豐原分局社口派出所搜索、
    扣押筆錄1份、扣押物品目錄表1份、贓物認領保管單1張、
    現場及贓物照片16張等在卷可為佐證，事證明確，被告2人
    犯行應堪認定。
二、核被告丙○○所為犯罪事實欄一之（一）至（六）之行為，
    被告甲○○所為犯罪事實欄一之（七）、（八）、（十）之
    行為，均係犯刑法第320條第1項之竊盜罪；而2人所為犯罪
    事實欄一之（九），係犯刑法第320條第1項之竊盜罪與第
    306條第1項之侵入住宅罪，被告2人係基於單一竊取他人財
    物之犯罪決意，其侵入建築物與竊盜行為，雖然在時間上有
    差距，但在自然的觀察上，先後係由2個重疊性極高的動作
    遂行偷竊財物，在法的評價上仍屬一行為，自應依刑法第55
    條想像競合犯之規定，論以一較重之竊盜罪處斷，且被告2
    人就該次犯行，有犯意聯絡及行為分擔，均為共同正犯；又
    被告丙○○所為犯罪事實欄二之行為，係犯刑法第216條、
    第210條之行使偽造私文書罪，所犯偽造私文書之低度行為
    應為行使之高度行為所吸收，不另論罪。而被告2人所為上
    開各罪，均犯意各別，且犯罪時間、地點、被害人均不同，
    應分論併罰。而被告2人有犯罪事實欄所述之有期徒刑執行
    完畢紀錄，此有臺灣高等法院被告前案紀錄表各1份在卷可
    稽，2人於受徒刑之執行完畢後，5年以內故意再犯本件各次
    有期徒刑以上之數罪，皆為累犯，均應依刑法第47條第1項
    規定加重其刑。而被告甲○○就行竊楊鳴岐、壬○○財物部
    分，於偵查機關未發覺其犯罪前，向員警自首而接受裁判，
    此有員警之職務報告附卷可按，此部分爰依刑法第62條前段
    減輕其刑，並與上開累犯加重部分，依刑法第71條第1項先
    加後減。而所為竊取寅○○財物部分，因員警已掌握車牌號
    碼TBK-318號機車資料，認定甲○○涉嫌；另竊取丑○○財
    物部分，員警亦已掌握被告2人騎乘機車前往行竊之監視器
    翻拍相片及魏龍瑱之證詞，而懷疑被告涉案，是此部分應不
    構成自首，併與敘明。爰審酌被告2人前皆有財產犯罪之不
    良素行，竟仍再度犯罪，而被告丙○○為高職畢業、被告甲○○為國中畢業，智識程度均不高，其犯罪行為以侵入他人
    住處行竊財物為主，非但造成被害人財物損失，且容易造成
    被害人居家心理之不安，及其所竊財物之價值，被告丙○○
    偽造文書之被害人為其弟弟，而被告2人於審理中均坦承犯
    罪，惟均未賠償被害人損失之犯後態度等一切情狀，各量處
    主文所示之刑，並定其易科罰金之折算標準及應執行之刑。
    又按依司法院釋字第662號解釋：「中華民國九十四年二月
    二日修正公布之現行刑法第四十一條第二項，關於數罪併罰
    ，數宣告刑均得易科罰金，而定應執行刑之刑逾六個月者，
    排除適用同條第一項得易科罰金之規定部分，與憲法第二十
    三條規定有違，並與本院釋字第三六六號解釋意旨不符，應
    自本解釋公布之日起失其效力。」故對於數罪併罰，數宣告
    刑均得易科罰金，而定應執行之刑超過6個月之案件，依司
    法院釋字第366號、662號解釋意旨，仍得易科罰金。是本件
    被告2人其所定應執行之刑部分雖已逾6月以上，仍應定易科
    罰金之折算標準，併此敘明。再被告丙○○偽造「丁○○」
    之署押，應依刑法第219規定沒收之。
據上論斷，應依刑事訴訟法第299條第1項前段、第273條之1第1
項，刑法第28條、第320條第1項、第306條第1項、第55條、第
216條、第210條、第219條，第47條第1項、第62條前段，第51條
第5款、第41條第1項前段，刑法施行法第1條之1第1項、第2項前
段。
本案經檢察官子○○到庭執行職務。
中    華    民    國    98    年    10    月    27    日
                  刑事第八庭    法  官  劉國賓
以上正本證明與原本無異。
如不服本判決應於收受判決後10日內向本院提出上訴書狀，並應
敘述具體理由；其未敘述上訴理由者，應於上訴期間屆滿後20日
內向本院補提理由書（均須按他造當事人之人數附繕本）「切勿
逕送上級法院」。
                                書記官  張隆成
中    華    民    國    98    年    10    月    27    日
附錄論罪科刑法條
中華民國刑法第320條
（普通竊盜罪、竊佔罪）
意圖為自己或第三人不法之所有，而竊取他人之動產者，為竊盜
罪，處5  年以下有期徒刑、拘役或 5 百元以下罰金。
意圖為自己或第三人不法之利益，而竊佔他人之不動產者，依前
項之規定處斷。
前二項之未遂犯罰之。
中華民國刑法第306條
（侵入住居罪）
無故侵入他人住宅、建築物或附連圍繞之土地或船艦者，處 1
年以下有期徒刑、拘役或 3 百元以下罰金。
無故隱匿其內，或受退去之要求而仍留滯者，亦同。
中華民國刑法第210條
（偽造變造私文書罪）
偽造、變造私文書，足以生損害於公眾或他人者，處 5 年以下
有期徒刑。
中華民國刑法第216條
（行使偽造變造或登載不實之文書罪）
行使第 210 條至第 215 條之文書者，依偽造、變造文書或登載
不實事項或使登載不實事項之規定處斷。


司法院資訊處製作；財團法人民間司法改革基金會備份。
